臺灣嘉義地方法院刑事判決　　　　　　　　96年度訴字第49號
公　訴　人　臺灣嘉義地方法院檢察署檢察官
被　　　告　甲○○
選任辯護人　王正明律師
上列被告因違反毒品危害防制條例案件，經檢察官提起公訴（九
十五年度偵字第八四二八號），本院判決如下：
    主  文
甲○○共同犯如附表一編號一至編號十五所示販賣第二級毒品拾
伍罪，累犯，各處如附表一編號一至編號十五所示之刑。如附表
一編號一至編號十五所示因販賣第二級毒品所得共計新臺幣壹萬
陸仟捌佰元，均沒收之，如全部或一部不能沒收時，均以其財產
抵償之。扣案如附表二編號一所示之物，沒收之。又犯施用第一
級毒品罪，累犯，處有期徒刑捌月。又犯施用第二級毒品罪，累
犯，處有期徒刑肆月；扣案如附表二編號四所示之物，沒收銷燬
之；扣案如附表二編號二、編號三、編號五所示之物，均沒收。
應執行有期徒刑玖年陸月。如附表一編號一至編號十五所示因販
賣第二級毒品所得共計新臺幣壹萬陸仟捌佰元，均沒收之，如全
部或一部不能沒收時，均以其財產抵償之。扣案如附表二編號四
所示之物，沒收銷燬之；扣案如附表二編號一、編號二、編號三
、編號五所示之物，均沒收。
    事  實
一、甲○○前於民國九十一年間因施用毒品案件，經本院裁定令
    入勒戒處所施以觀察、勒戒後，認無繼續施用毒品之傾向，
    於九十一年四月十日執行完畢釋放。後於九十四年間復因施
    用毒品案件，經國防部中部地方軍事法院以九十四年度台審
    字第二０五號判處有期徒刑十月確定，甫於九十五年十月二
    日執行完畢。
二、甲○○竟仍不知悔改，與其姐黃郁珊（另案由檢察官偵查中
    ）共同基於販賣第二級毒品安非他命以營利之犯意聯絡，以
    其所有如附表二編號一所示門號0000000000號行動電話作為
    聯絡工具，於接獲如附表一所示購買者電話後，分別向黃郁
    珊告知購買者當次欲購買之安非他命數量並由黃郁珊處如數
    取得安非他命，再持往如附表一所示時、地交付予購買者，
    而以如附表一所示之價格，販賣第二級毒品安非他命予如附
    表一所示者得手，其各次販賣所得金錢均攜回如數交予黃郁
    珊收取，黃郁珊則藉此賺取利潤供應甲○○日常生活開銷。
三、甲○○另於上揭觀察、勒戒執行完畢釋放後五年內，基於施
    用第一級毒品海洛因之犯意，於九十五年十一月二十一日二
    十一時許，在其位於嘉義縣水上鄉○○村○○路一四八巷三
    十八號住處內，以將海洛因摻水使用針筒注射之方式，施用
    第一級毒品海洛因乙次。另基於施用第二級毒品甲基安非他
    命之犯意，於同日二十二時許，在上開處所，以將甲基安非
    他命置入玻璃球吸食器內加熱燒烤產生煙霧後吸用之方式，
    施用第二級毒品甲基安非他命乙次。
四、嗣於九十五年十一月二十二日十一時五十分許，為警持搜索
    票在其位於嘉義縣水上鄉○○村○○路一四八巷三十八號住
    處房間內搜索查獲，並扣得其所有、如附表二所示之物品，
    而於同日十四時十分許採集甲○○尿液送驗，結果呈嗎啡陽
    性反應及甲基安非他命陽性反應，始查悉上情。
五、案經嘉義縣警察局移送臺灣嘉義地方法院檢察署檢察官偵查
    起訴。
    理  由
一、按被告以外之人於審判外之陳述，雖不符刑事訴訟法第一百
    五十九條之一至第一百五十九條之四之規定，而經當事人於
    審判程序同意作為證據，法院審酌該言詞陳述或書面陳述作
    成時之情況，認為適當者，亦得為證據。當事人、代理人或
    辯護人於法院調查證據時，知有第一百五十九條第一項不得
    為證據之情形，而未於言詞辯論終結前聲明異議者，視為有
    前項之同意，此觀刑事訴訟法第一百五十九條之五規定甚明
    。本件被告及辯護人於言詞辯論終結前，對於證人林清河、
    馮柏棠警詢時及偵查中之證述、臺灣嘉義地方法院檢察署通
    訊監察書暨電話附表影本、通訊監察譯文表、嘉義縣警察局
    刑警大隊搜索扣押筆錄、扣押書、扣押物品清單、扣押物品
    收據、高雄市立凱旋醫院濫用藥物尿液檢驗報告及代號與真
    實姓名對照表、被告之全國施用毒品紀錄表、指認照片、行
    動電話0000000000號之通聯紀錄等證據方法之證據能力，均
    未聲明異議。本院審酌上開言詞陳述及書面陳述作成時之情
    況，認無顯不適當之情形，且被告就被訴罪嫌均坦承犯行，
    故採納上開證據方法，尚無礙於被告與辯護人於程序上之彈
    劾詰問權利，而認上開證據資料合於刑事訴訟法第一百五十
    九條之四、之五等規定，因而均具證據能力，合先敘明。
二、訊據被告對於上開事實均坦承不諱（見本院卷第15頁至第18
    頁、第44頁、第61頁至第69頁），亦與證人林清河、馮柏棠
    警詢時及偵查中之證述情詞互核相符，復有臺灣嘉義地方法
    院檢察署通訊監察書暨電話附表影本、通訊監察譯文表、嘉
    義縣警察局刑警大隊搜索扣押筆錄、扣押書、扣押物品清單
    、扣押物品收據、行動電話0000000000號之通聯紀錄各乙份
    及指認照片二幀在卷可稽，並有被告所有、如附表二編號一
    至編號五所示物品扣案可佐。參以於九十五年十一月二十二
    日十四時十分許經警採集被告之尿液送驗，其結果確呈嗎啡
    陽性（按施用海洛因後，經人體之水解代謝作用，會呈嗎啡
    陽性反應）及甲基安非他命陽性反應等情，亦有高雄市立凱
    旋醫院濫用藥物尿液檢驗報告、代號與姓名對照表各乙紙在
    卷可憑，均足資擔保被告於本院審理時所為之上開任意性自
    白確與事實相符，應堪採信。而安非他命為政府嚴予查緝之
    違禁物，販賣者刑責甚重，苟無利可圖，衡情應無甘冒被查
    緝之危險而無端交付他人之理，且被告於本院訊問時供承：
    伊販賣安非他命毒品一千元賺二百元，賣二千元賺四百元（
    見本院卷第21頁、第61頁）等語明確，堪認被告如附表一各
    次販賣安非他命之行為，確有從中牟取差額利潤之意圖甚明
    。又被告如附表一所示各次販賣安非他命行為，均係接獲如
    附表一購買者之電話後，分別向另案被告黃郁珊告知購買者
    該次欲購買之毒品數量，並自另案被告黃郁珊處如數取得欲
    販賣之安非他命，再於取得安非他命毒品後持往如附表一所
    示地點交付予購買者，並將各次販賣毒品所得金錢均攜回交
    予另案被告黃郁珊收取，而另案被告黃郁珊則供應被告日常
    生活開銷等情，均據被告供承在卷（見本院卷第21頁、第22
    頁、第66頁），是被告與另案被告黃郁珊就上開各次販賣第
    二級毒品安非他命之行為，均具有犯意之聯絡及行為之分擔
    無疑。此外，被告前於九十一年間因施用毒品案件，經本院
    裁定令入勒戒處所施以觀察、勒戒後，認無繼續施用毒品之
    傾向，於九十一年四月十日執行完畢釋放等情，有其臺灣高
    等法院被告全國前案紀錄表乙份附卷可佐。是被告於上開觀
    察、勒戒執行完畢後五年內再犯上開施用海洛因及甲基安非
    他命毒品之犯行，亦堪認定。綜上所述，本件事證明確，被
    告上開犯行均堪認定，應依法論科。
三、按海洛因、安非他命及甲基安非他命分別係毒品危害防制條
    例所定之第一級毒品及第二級毒品。故核被告上開事實二部
    分所為，係犯毒品危害防制條例第四條第二項之販賣第二級
    毒品罪。而被告與另案被告黃郁珊間就上揭販賣第二級毒品
    犯行，具有犯意聯絡及行為分擔，均為共同正犯。又被告上
    開事實三部分所為，分別係犯毒品危害防制條例第十條第一
    項、第二項之施用第一級毒品罪及施用第二級毒品罪；其販
    賣及施用第二級毒品前持有第二級毒品，及施用第一級毒品
    前持有第一級毒品之低度行為，應分別為販賣及施用第二級
    毒品暨施用第一級毒品之高度行為所吸收，均不另論罪。而
    被告所犯上開販賣第二級毒品罪十五次、施用第一級毒品罪
    、施用第二級毒品罪各乙次之各罪間，罪名互異、犯意各別
    ，均應分論併罰。又被告於九十四年間因施用毒品案件，經
    國防部中部地方軍事法院以九十四年度台審字第二０五號判
    處有期徒刑十月確定，甫於九十五年十月二日執行完畢等情
    ，有其臺灣高等法院被告前案紀錄表乙份附卷可按，其係受
    有期徒刑之執行完畢後，五年以內「故意」再犯上開有期徒
    刑以上之罪，應依刑法第四十七條第一項規定，均論以累犯
    ，並均加重其刑。爰審酌被告高中肄業之智識程度、前有違
    反毒品危害防制條例前科之素行，前曾因施用毒品而經觀察
    、勒戒程序，竟未思悔改，甫於九十五年十月二日執行完畢
    短期內復行施用毒品，顯然缺乏禁絕毒害決心，且被告無視
    於毒品對於健康之戕害及國家杜絕毒品犯罪之禁令，更於出
    監後旋販賣毒品予他人施用，助長毒害擴散，惡性非輕，另
    審酌其施用毒品之種類、次數、販賣毒品之數量，以及其犯
    罪後均能坦承全部犯行，犯後態度良好等一切情狀，分別量
    處如主文所示之刑，並定其應執行之刑，以資懲儆。
四、扣案如附表二編號四所示密封袋內含物品為甲基安非他命殘
    渣等情，業據被告供承在卷（見本院卷第69頁）；參以被告
    之尿液送驗結果確呈甲基安非他命陽性反應等情，業如上述
    ，足徵被告上開自白確與事實相符。而扣案如附表二編號四
    所示密封袋內含甲基安非他命殘渣量微，難以析離等情，則
    據本院勘驗無訛，故如附表二編號四所示之密封袋均應依毒
    品危害防制條例第十八條第一項前段規定沒收銷燬之。扣案
    如附表二編號一所示行動電話係供本件販賣安非他命毒品所
    用之物，為被告供承明確，應依毒品危害防制條例第十九條
    第一項規定沒收。扣案如附表二編號二、編號三、編號五所
    示物品，均為被告所有，且係供施用毒品所用及犯罪預備之
    物，亦據被告供承在卷，均依刑法第三十八條第一項第二款
    宣告沒收。又被告本件如附表一編號一至編號十五所示販賣
    第二級毒品所得共計一萬六千八百元，為因犯罪所得之財物
    ，均應依毒品危害防制條例第十九條第一項規定宣告沒收之
    ，如全部或一部不能沒收時，均以其財產抵償之，並於各罪
    刑之後宣告之。至扣案如附表二編號六所示物品，並無積極
    證據足資證明，係供本件犯罪所用之物，或係供犯罪預備所
    用之物，爰不為沒收之諭知，附此敘明。
據上論斷，依刑事訴訟法第二百九十九條第一項前段，毒品危害
防制條例第四條第二項、第十條第一項、第二項、第十八條第一
項前段、第十九條第一項，刑法第十一條前段、第二十八條、第
四十七條第一項、第三十八條第一項第二款、第五十一條第五款
，判決如主文。
本案經檢察官鄭葆琳到庭執行職務。
中　　華　　民　　國　　96　　年　　2　 　月　　26　　日
                  刑事第一庭   審判長 法　官  許進國
                                      法  官  黃琴媛
                                      法  官  曾宏揚
上列正本證明與原本無異。
如不服本判決，應於判決送達後10日內向本院提出上訴狀（應附
繕本）。告訴人或被害人如對於本判決不服者，應具備理由請求
檢察官上訴，其上訴期間之計算係以檢察官收受判決正本之日期
為準。
中　　華　　民　　國　　96　　年　　2　 　月　　26　　日
                                      書記官  陳慶昀
附錄論罪科刑法條：
毒品危害防制條例第四條：
製造、運輸、販賣第一級毒品者，處死刑或無期徒刑；處無期徒
刑者，得併科新臺幣 1 千萬元以下罰金。
製造、運輸、販賣第二級毒品者，處無期徒刑或 7 年以上有期徒
刑，得併科新臺幣 7 百萬元以下罰金。
製造、運輸、販賣第三級毒品者，處 5 年以上有期徒刑，得併科
新臺幣 5 百萬元以下罰金。
製造、運輸、販賣第四級毒品者，處 3 年以上 10 年以下有期徒
刑，得併科新臺幣 3 百萬元以下罰金。
製造、運輸、販賣專供製造或施用毒品之器具者，處 1 年以上 7
年以下有期徒刑，得併科新臺幣 1 百萬元以下罰金。
前五項之未遂犯罰之。
毒品危害防制條例第十條：
施用第一級毒品者，處 6 月以上 5 年以下有期徒刑。
施用第二級毒品者，處 3 年以下有期徒刑。
附表一：
┌──┬──────┬─────────┬───┬──────┬────┐
│編號│日期及時間  │交   易   地   點 │購買人│數量及金額  │ 宣告刑 │
│    │（民國）    │                  │      │（新臺幣）  │        │
├──┼──────┼─────────┼───┼──────┼────┤
│一  │95年10月24日│嘉義縣水上鄉大掘尾│林清河│2000元之安非│柒年陸月│
│    │13時10分許  │12之8號福豐混泥土 │      │他命1包     │        │
│    │            │廠前              │      │            │        │
├──┼──────┼─────────┼───┼──────┼────┤
│二  │95年10月25日│同上              │同上  │2000元之安非│柒年陸月│
│    │13時5分許   │                  │      │他命1包     │        │
├──┼──────┼─────────┼───┼──────┼────┤
│三  │95年10月25日│同上              │同上  │1000元之安非│柒年肆月│
│    │20時46分許  │                  │      │他命1包     │        │
├──┼──────┼─────────┼───┼──────┼────┤
│四  │95年10月25日│嘉義縣水上鄉幼能幼│馮柏棠│500元之安非 │柒年貳月│
│    │21時19分許  │稚園前            │      │他命1包     │        │
├──┼──────┼─────────┼───┼──────┼────┤
│五  │95年10月26日│同上              │同上  │1000元之安非│柒年肆月│
│    │10時2分許   │                  │      │他命1包     │        │
├──┼──────┼─────────┼───┼──────┼────┤
│六  │95年10月26日│同上              │同上  │500元之安非 │柒年貳月│
│    │13時38分許  │                  │      │他命1包     │        │
├──┼──────┼─────────┼───┼──────┼────┤
│七  │95年10月26日│嘉義縣水上鄉○○路│林清河│1000元之安非│柒年肆月│
│    │16時54分許  │京城銀行後方      │      │他命1包     │        │
├──┼──────┼─────────┼───┼──────┼────┤
│八  │95年10月28日│嘉義縣水上鄉大掘尾│同上  │1000元之安非│柒年肆月│
│    │11時34分許  │12之8號福豐混泥土 │      │他命1包     │        │
│    │            │廠前              │      │            │        │
├──┼──────┼─────────┼───┼──────┼────┤
│九  │95年10月28日│嘉義縣水上鄉水上國│同上  │1000元之安非│柒年肆月│
│    │21時43分許  │小門口            │      │他命1包     │        │
├──┼──────┼─────────┼───┼──────┼────┤
│十  │95年10月29日│嘉義縣水上鄉幼能幼│馮柏棠│800元之安非 │柒年貳月│
│    │14時許      │稚園前            │      │他命1包     │        │
├──┼──────┼─────────┼───┼──────┼────┤
│十一│95年10月29日│嘉義縣水上鄉地○道│林清河│1000元之安非│柒年肆月│
│    │15時38分許  │上面              │      │他命1包     │        │
├──┼──────┼─────────┼───┼──────┼────┤
│十二│95年10月31日│嘉義縣水上鄉大掘尾│同上  │1000元之安非│柒年肆月│
│    │19時許      │12之8號福豐混泥土 │      │他命1包     │        │
│    │            │廠前              │      │            │        │
├──┼──────┼─────────┼───┼──────┼────┤
│十三│95年11月3日 │同上              │同上  │1000元之安非│柒年肆月│
│    │21時32分許  │                  │      │他命1包     │        │
├──┼──────┼─────────┼───┼──────┼────┤
│十四│95年11月4日 │同上              │同上  │2000元之安非│柒年陸月│
│    │15時2分許   │                  │      │他命1包     │        │
├──┼──────┼─────────┼───┼──────┼────┤
│十五│95年11月16日│嘉義縣水上鄉佑勝幼│馮柏棠│1000元之安非│柒年肆月│
│    │20時許      │稚園旁            │      │他命1包     │        │
└──┴──────┴─────────┴───┴──────┴────┘
附表二：
┌──┬──────┬────┬───────────────┐
│編號│物        品│數  量  │備                         註 │
├──┼──────┼────┼───────────────┤
│一  │行動電話    │一具    │含門號0000000000號SIM卡一張。 │
├──┼──────┼────┼───────────────┤
│二  │水煙斗吸食器│一個    │                              │
├──┼──────┼────┼───────────────┤
│三  │斜削吸管    │一支    │                              │
├──┼──────┼────┼───────────────┤
│四  │密封袋      │二個    │已使用，內含安非他命殘渣。    │
├──┼──────┼────┼───────────────┤
│五  │密封袋      │一包    │未使用。                      │
├──┼──────┼────┼───────────────┤
│六  │電話簿      │一本    │不宣告沒收。                  │
└──┴──────┴────┴───────────────┘
